【裁判字號】    99,訴,211
【裁判日期】    990430
【裁判案由】    違反毒品危害防制條例
【裁判全文】
臺灣雲林地方法院刑事判決               99年度訴字第211號
公  訴  人  臺灣雲林地方法院檢察署檢察官
被      告  甲○○
上列被告因違反毒品危害防制條例案件，經檢察官提起公訴（99
年度毒偵字第328 號），被告於準備程序期日就被訴事實為有罪
陳述，本院進行簡式審判程序，並判決如下：
    主  文
甲○○施用第一級毒品，累犯，處有期徒刑玖月。
    事  實
一、甲○○前因施用毒品案件，經觀察、勒戒後，認無繼續施用
    毒品之傾向，於民國92年8 月13日釋放出所，並由臺灣雲林
    地方法院檢察署檢察官以92年度毒偵字第751 號為不起訴處
    分確定。又於96年間先後因施用毒品案件，經本院分別以97
    年度訴字第80號、97年度訴字第140 號各判處有期徒刑7 月
    ，繼合併定應執行有期徒刑1 年1 月確定，於98年2 月20日
    假釋出監付保護管束，並於98年6 月26日假釋期滿未經撤銷
    ，視為已執行完畢論。詎其仍不知悔改，復基於施用第一級
    毒品海洛因之犯意，於99年2 月1 日12時許，在雲林縣臺西
    鄉○○○道路旁，以針筒注射手臂血管方式，施用第一級毒
    品海洛因1 次。嗣於99年2 月1 日，其因另案入監執行，於
    翌日經該監所人員採集其尿液送驗後，呈現嗎啡陽性反應。
二、案經雲林第二監獄函送臺灣雲林地方法院檢察署檢察官偵查
    起訴。
    理  由
一、本件被告所犯為死刑、無期徒刑、最輕本刑為三年以上有期
    徒刑以外之罪，亦非屬高等法院管轄之第一審案件，其於準
    備程序進行中，先就被訴事實為有罪之陳述，經法官告知簡
    式審判程序之旨，並聽取公訴檢察官之意見後，依刑事訴訟
    法第273 條之1 第1 項、第273 條之2 等規定，裁定進行簡
    式審判程序，且不受同法第159 條第1 項、第161 條之2 、
    第161 條之3 、第163 條之1 及第164 條至第170 條所規定
    證據能力認定及調查方式之限制，合先敘明。
二、上開犯罪事實，業經被告於本院審理時坦承不諱，而被告於
    99年2 月2 日由雲林第二監獄人員所採集之尿液，經送往詮
    昕科技股份有限公司以EIA 酵素免疫分析法及GC／MS氣相層
    析質譜儀檢驗之結果，確呈現嗎啡陽性反應，此有臺灣雲林
    第二監獄收容人尿液採集作業確認書、檢體採收紀錄表與詮
    昕科技股份有限公司99年2 月26日濫用藥物尿液檢驗報告各
    1 紙附卷可稽（偵卷第3 頁至第6 頁），足認被告之自白核
    與事證相符，堪予採信。再按毒品危害防制條例於92年7 月
    9 日修正公布，自93年1 月9 日施行，其中第20條將施用毒
    品之刑事處遇程序，區分為「初犯」及「5 年內再犯」、「
    5 年後再犯」。而依修正後之規定，僅限於「初犯」及「5
    年後再犯」2 種情形，始應先經觀察、勒戒或強制戒治程序
    。倘被告於5 年內已再犯，經依法追訴處罰，縱其第3 次（
    或第3 次以上）再度施用毒品之時間，在初犯經觀察、勒戒
    或強制戒治執行完畢釋放5 年以後，已不合於「5 年後再犯
    」之規定，且因已於「5 年內再犯」，顯見其再犯率甚高，
    原實施觀察、勒戒或強制戒治，已無法收其實效，即應依該
    條例第10條處罰（最高法院95年度第7 次刑事庭會議決議參
    照）。經查，被告前因施用毒品案件，經觀察、勒戒後，認
    無繼續施用毒品之傾向，於92年8 月13日釋放出所；又因施
    用毒品案件，經本院分別以97年度訴字第80號、97年度訴字
    第140 號各判處有期徒刑7 月，繼合併定應執行有期徒刑1
    年1 月確定，於98年6 月26日假釋期滿未經撤銷，視為已執
    行完畢論，此有臺灣高等法院被告前案紀錄表1 份附卷可參
    ，是本件被告雖係於受觀察、勒戒執行完畢後5 年後，再犯
    本件毒品危害防制條例第10條第1 項之罪，惟因前述5 年內
    曾另再犯施用毒品罪名而屬3 犯以上，經依法予以追訴，事
    證明確，被告犯行堪以認定。
三、本件核被告所為，係犯毒品危害防制條例第10條第1 項之施
    用第一級毒品罪。又被告持有第一級毒品之低度行為，則為
    施用之高度犯行所吸收，不另論罪。再查被告有前述犯罪事
    實欄所記載之前科紀錄，此亦有臺灣高等法院被告前案紀錄
    表1 份附卷足憑，故被告於受有期徒刑執行完畢後，5 年內
    故意再犯本件有期徒刑以上之罪，依刑法第47條第1 項規定
    ，為累犯，應依法加重其刑。茲審酌被告前曾因施用毒品，
    經送觀察勒戒及判刑確定並均執行完畢，仍不思戒絕毒癮、
    革除惡習，顯未能深切悔改並記取教訓，惟念施用毒品，本
    質上仍屬自我戕害身心健康之行為，被告也未因此而有破壞
    社會秩序或侵害他人權益之情形，犯後坦承犯行，態度良好
    等一切情狀，爰量處如主文所示之刑。檢察官求處有期徒刑
    11月，經本院審酌上情，認為尚屬過重，附此敘明。
四、據上論斷，應依刑事訴訟法第273 條之1 第1 項、第299 條
    第1項 前段，毒品危害防制條例第10條第1 項，刑法第11條
    前段、第47條第1 項，判決如主文。
本案經檢察官陳詠薇到庭執行職務。
中    華    民    國    99    年    4     月    30    日
                  刑事第三庭    法  官  蕭雅毓
以上正本證明與原本無異。
如不服本判決應於收受判決後10日內向本院提出上訴書狀，並應
敘述具體理由；其未敘述上訴理由者，應於上訴期間屆滿後20日
內向本院補提理由書（均須按他造當事人之人數附繕本）。「切
勿逕送上級法院」。
                                書記官  鍾宜津
中    華    民    國    99    年    4     月    30    日
附錄本案論罪科刑法條全文：
毒品危害防制條例第10條
施用第一級毒品者，處 6 月以上 5 年以下有期徒刑。
施用第二級毒品者，處 3 年以下有期徒刑。

司法院資訊處製作；財團法人民間司法改革基金會備份。
